en: Motorcycle luggage side: Center / single; Left; Pair (left & right); Right; Other
pt-PT: lateral da bagagem da moto: Centro/única; Esquerda; Par (esquerda e direita); Direita; Outro
ko: 오토바이 수하물 장착 방향: 중앙/단일; 왼쪽; 쌍(좌우); 오른쪽; 기타
nl: Motorfiets bagage zijde: Midden / enkel; Links; Paar (links en rechts); Rechts; Overig
sk-SK: Batožina na bočnej strane motocykla: Stredné / jednotlivé; Ľavé; Pár (ľavé a pravé); Pravé; Iné
pt-BR: Bagagem para motocicleta lado: Centro / único; Esquerda; Par (esquerda e direita); Direita; Outros
sl-SI: Stran prtljage za motorno kolo: Sredinsko / enojno; Leva stran; Par (levo in desno); Desna stran; Drugo
fi: Moottoripyörän laukkujen puolisuus: Keskellä / yksittäinen; Vasen; Pari (vasen ja oikea); Oikea; Muu
hu: Motorkerékpár-csomag oldala: Középső / egyes; Bal; Pár (bal és jobb); Jobb; Egyéb
nb: Side for motorsykkelbagasje: Sentrert / enkel; Venstre; Par (venstre og høyre); Høyre; Annet
ru: Сторона мотоциклетного багажа: По центру / одиночный; Слева; Пара (слева и справа); Справа; Другое
el: Πλευρά αποσκευής μοτοσικλέτας: Κέντρο / μονό; Αριστερά; Ζεύγος (αριστερά και δεξιά); Δεξιά; Άλλο
th: กระเป๋าเดินทางข้างรถจักรยานยนต์: ตรงกลาง/เดี่ยว; ซ้าย; คู่ (ซ้ายและขวา); ขวา; อื่นๆ
bg-BG: Страна на багажа на мотоциклет: Централно / единично; Ляво; Чифт (ляво и дясно); Дясно; Друго
vi: Thùng hành lý bên hông xe mô tô: Giữa / đơn; Trái; [Cặp (trái và phải)]; Phải; Khác
zh-CN: 摩托车行李侧: 中心/单侧; 左侧; 一对（左侧和右侧）; 右侧; 其他
hr-HR: Strana prtljage motocikla: Sredina / pojedinačno; Lijevo; Par (lijevo i desno); Desno; Ostalo
zh-TW: 機車行李安裝側: 中央 / 單一; 左; 一對 (左與右); 右; 其他
cs: Boční strana zavazadlového prostoru motocyklu: Střed / samostatně; Levá strana; Pár (levá a pravá strana); Pravá strana; Jiné
tr: Motosiklet bagajı tarafı: Orta / tek; Sol; Çift (sol ve sağ); Sağ; Diğer
sv: Sida för motorcykelbagage: Mitten/enkel; Vänster; Par (vänster och höger); Höger; Övrigt
lt-LT: Motociklo bagažo pusė: Centrinis / pavienis; Kairė; Pora (kairė ir dešinė); Dešinė; Kita
da: Motorcykelbagage side: Midte / enkelt; Venstre; Par (venstre og højre); Højre; Andet
es: Lado del equipaje para motocicleta: Centro / individual; Izquierda; Par (izquierda y derecha); Derecha; Otro
de: Seite des Motorradgepäcks: Mitte / einzeln; Links; Paar (links & rechts); Rechts; Sonstige
it: Lato della borsa laterale da moto: Centrale / singolo; Sinistra; Coppia (sinistra e destra); Destra; Altro
pl: Bagaż boczny motocykla: Środkowy / pojedynczy; Lewy; Para (lewy i prawy); Prawy; Inne
ro-RO: Partea sistemului de bagaje pentru motocicletă: Central / individual; Stânga; Pereche (stânga și dreapta); Dreapta; Altele
ja: バイクの荷物サイド: センター / シングル; 左; ペア (左右); 右; その他
fr: Côté du bagage de moto: Centre / unique; Gauche; Paire (gauche et droite); Droite; Autre